臺灣嘉義地方法院刑事裁定
111年度聲字第493號
聲  請  人  臺灣嘉義地方檢察署檢察官
受  刑  人  陳柏睿


上列聲請人因受刑人數罪併罰有二裁判以上，聲請定其應執行之
刑（111年度執字第1861號），本院裁定如下：
    主  文
陳柏睿所犯如附表所示各罪所處之刑，應執行有期徒刑貳年陸月
，如易科罰金，以新臺幣壹仟元折算壹日。
    理  由
一、聲請意旨略以：受刑人因詐欺等案件，經法院判決確定如附
    表，應依刑法第53條、第51條第5款規定，定其應執行刑，
    爰依刑事訴訟法第477條第1項聲請裁定等語。
二、按數罪併罰，有二裁判以上者，依第51條之規定，定其應執
    行之刑；數罪併罰，分別宣告其罪之刑；宣告多數有期徒刑
    者，於各刑中之最長期以上，各刑合併之刑期以下，定其刑
    期，但不得逾30年；刑法第53條、第51條第5款定有明文。
    再民國103年6月4日修正刑事訴訟法第370條第2項、第3項，
    對第二審上訴案件之定應執行刑，明定有不利益變更禁止原
    則之適用。而分屬不同案件之數罪併罰，倘一裁判宣告數罪
    之刑，曾經定其執行刑（下稱原定執行刑），再與其他裁判
    宣告之刑定其執行刑時，在法理上亦應同受此原則之拘束。
    亦即基於有利被告之不利益變更禁止原則，分屬不同案件之
    數罪併罰定執行刑，原定執行刑有拘束新定執行刑上限之效
    果，法院裁量所定之刑期上限，自不得較重於「原定執行刑
    加計新宣告刑之總和」（最高法院108年度台抗字第436號裁
    定意旨參照）。
三、經查：受刑人因犯如附表所示之罪，先後經本院於附表所示
    之判決判處罪刑確定在案，又附表所列各罪均係受刑人在裁
    判確定前所犯，有臺灣嘉義地方檢察署(下稱嘉義地檢署)檢
    察官定刑聲請書、附表所示各罪之判決書、臺灣高等法院被
    告前案紀錄表在卷可按，本院為上開犯罪事實最後判決之法
    院，茲由嘉義地檢署檢察官聲請就受刑人上開所判處之有期
    徒刑定其應執行之刑，應為正當。經發函詢問受刑人就本件
    定應執行刑之意見後，未據受刑人回覆，本院參酌受刑人之
    犯罪行為均為詐欺取財罪，復審酌受刑人整體行為責任與刑
    罰目的、犯罪行為係於108年10月28日至109年2月22日之間
    所為，併審酌其侵犯法益之綜合效果、各罪依其犯罪情節所
    量定之刑，並考量定應執行刑時，所生刑罰邊際效應遞減及
    合併刑罰痛苦程度遞增等情狀，及參酌附表編號14-15所示
    之罪曾經定應執行刑有期徒刑4月，是以，本院定應執行刑
    ，除不得逾越前述法律之外部性界限，即不得重於附表所示
    各罪之總和即有期徒刑4年6月，亦應受內部性界限之拘束，
    即不重於上開所定之執行刑有期徒刑之總和即有期徒刑4年5
    月，爰定其應執行之有期徒刑如主文所示，並諭知易科罰金
    之折算標準。
四、爰依刑事訴訟法第477條第1項，刑法第53條、第51條第5款
    ，裁定如主文。
中　　華　　民　　國　　111 　年　　7 　　月　　18　　日
                  刑事第六庭    法　官　林富郎
上列正本證明與原本無異。
如不服本裁定，應於裁定送達後5日內向本院提出抗告狀（應附
繕本）。　　
中　　華　　民　　國　　111 　年　　7 　　月　　18　　日
                                書記官　陳雪鈴
　　　　　　　　　　　　　　
附表              編號 罪名 宣告刑 犯罪日期 偵查(自訴)機關年度案號 最後事實審   確定判決   得否易科罰金 備註       法院 案號 判決 日期 法院 案號 判決確 定日期    1 詐欺 有期徒刑4月 108年10月28日至30日 嘉義地檢署109年度偵緝字第272號等 本院 110年度朴簡字第342、343號 111年3月31日 本院 110年度朴簡字第342、343號 111年5月30日 是 嘉義地檢署111年度執字第1861號  2 同上 有期徒刑4月 108年11月2日至5日 同上 同上 同上 同上 同上 同上  同上 是 同上  3 同上 有期徒刑4月 108年10月29日至30日 同上 同上 同上 同上 同上 同上 同上 是 同上  4 同上 有期徒刑3月 108年11月6日 同上 同上 同上 同上 同上 同上 同上 是 同上  5 同上 有期徒刑3月 108年11月6日 同上 同上 同上 同上 同上 同上 同上 是 同上  6 同上 有期徒刑3月 108年10月29日 同上 同上 同上 同上 同上 同上 同上 是 同上  7 同上 有期徒刑3月 108年10月29日 同上 同上 同上 同上 同上 同上 同上 是 同上  8 同上 有期徒刑4月 108年10月28日 108年11月2日 同上 同上 同上 同上 同上 同上 同上 是 同上  9 同上 有期徒刑4月 108年11月9日 同上 同上 同上 同上 同上 同上 同上 是 同上  10 同上 有期徒刑5月 108年11月14日 同上 同上 同上 同上 同上 同上 同上 是 同上  11 同上 有期徒刑2月 108年11月初 同上 同上 同上 同上 同上 同上 同上 是 同上  12 同上 有期徒刑5月 108年11月15日 同上 同上 同上 同上 同上 同上 同上 是 同上  13 同上 有期徒刑5月 108年11月4日 同上 同上 同上 同上 同上 同上 同上 是 同上  14 同上 有期徒刑3月 109年2月22日 嘉義地檢署109年度偵緝字第277號 同上 110年度朴簡字第44號 110年2月26日 同上 110年度朴簡字第44號 110年4月6日 是 嘉義地檢署110年度執字第1168號 編號14至15經本院以110年度聲字第496號定應執行有期徒刑4月，嘉義地檢署以111年度執再字第73號執行 15 同上 有期徒刑2月 109年1月15日 嘉義地檢署109年度偵字第7105號 同上 110年度朴簡字第45號 同上 同上 110年度朴簡字第45號 同上 是 嘉義地檢署110年度執字第1614號